【裁判字號】    99,交抗,957
【裁判日期】    991116
【裁判案由】    聲明異議
【裁判全文】
臺灣高等法院臺中分院刑事裁定         99年度交抗字第957號
抗  告  人
即受處分人  甲○○
上列抗告人因違反道路交通管理處罰條例聲明異議案件，不服臺
灣臺中地方法院中華民國99年10月1日裁定（99年度交聲字第357
5號），提起抗告，本院裁定如下：
    主  文
抗告駁回。
    理  由
一、本件抗告意旨略以：依道路交通管理處罰條例第六十八條，
    汽車駕駛人受吊銷駕駛執照處分時，吊銷其持有各級車類之
    駕駛執照，抗告人之自用小客車駕照部分沒有違規，抗告人
    的工作須用到自用小客車，請求鈞院保住抗告人自小客車的
    駕照云云。
二、按計程車駕駛人，未向警察機關辦理執業登記，領取執業登
    記證，即行執業者，處新臺幣（下同）一千五百元以上三千
    六百元以下罰鍰。計程車駕駛人，不依規定辦理執業登記，
    經依前項處罰仍不辦理者，吊銷其駕駛執照。道路交通管理
    處罰條例第三十六條第一、二項分別定有明文。又按汽車駕
    駛人，曾依道路交通管理處罰條例其他各條規定吊銷駕駛執
    照者，一年內不得考領駕駛執照，同條例第六十七條第三項
    亦有明定。
三、經查：
（一）抗告人即受處分人（下稱抗告人）甲○○駕駛車牌號碼１
      ３１－ＺＪ號營業小客車，於民國九十八年七月十八日二
      十二時八分許，行經臺中市○○路三十四號前，因有「未
      申領執業登記證營業中」之違規，經臺中市警察局第一分
      局交通分隊警員以中市警交字第ＧＥ0000000號違
      反道路交通管理事件通知單舉發在案，抗告人業於九十八
      年八月三日繳納罰鍰一千五百元結案，然其遲不依規定辦
      理執業登記，之後復駕駛前開營業小客車，於九十九年七
      月十七日十六時三十分許，行經臺中市○○路與市○○○
      路口處，因有未領有執業登記證之違規，經原舉發機關臺
      中市警察局第六分局警員以中市警交字第ＧＦ00000
      00號違反道路交通管理事件通知單舉發，原處分機關遂
      依道路交通管理處罰條例第三十六條第二項、第六十七條
      第三項規定，於九十九年九月十五日以豐監稽違字第裁６
      ３－ＧＦ0000000號裁決書裁處異議人吊銷駕駛執
      照，並一年內禁考等情，有臺中市警察局中市警交字第Ｇ
      Ｅ0000000號、第ＧＦ0000000號舉發違反
      道路交通管理事件通知單、上開裁決書等影本各一件及違
      規查詢報表一份在卷可稽，並為抗告人所不爭執，是本件
      抗告人駕駛前開營業小客車，未向警察機關辦理執業登記
      ，領取執業登記證，即行執業，經處以罰鍰後，仍不辦理
      之違規事實，堪以認定。
（二）再者，道路交通管理處罰條例第六十八條已明文規定：汽
      車駕駛人，因違反道路交通管理處罰條例及道路交通安全
      規則之規定，受吊銷駕駛執照處分時，吊銷其持有各級車
      類之駕駛執照。查道路交通管理處罰條例第六十八條之立
      法理由，最終協商通過之道路交通管理處罰條例第六十八
      條，係將「吊扣或」三字刪除，顯見立法者真意在於汽車
      駕駛人因違反道路交通管理處罰條例及道路交通安全規則
      之規定，受「吊銷駕照」處分者，仍維持一併吊銷其持有
      各級車類之駕駛執照，自為顯明。又汽車駕駛執照區分為
      小型車、大貨車、大客車、聯結車、輕型機車及重型機車
      駕駛執照等，並於小型車以上駕駛執照再區分普通及職業
      部分，惟其係為應我國車輛分類所為之區分，各類駕駛執
      照應考資格雖有不同之經歷需求，但其考驗及格，獲准駕
      車行駛道路之權利則為一致，亦即經處吊銷駕駛執照處分
      時，不論是否為取得較高等級車類之駕駛資格者，均無可
      持其他等級車種駕照再駕車行駛於道路之權利。是以倘有
      違反前述條例相關規定致須接受吊銷駕駛執照處分者，乃
      其違規行為對道路交通秩序之維持及道路交通安全已生較
      大之影響，故前述條例第六十八條規定吊銷其持有各級車
      類之駕駛執照，以限制其繼續駕車行駛道路之權利，其係
      屬駕駛行為之限制，並不因所持駕駛執照種類不同而有所
      差異，則前述條例第六十八條所指吊銷其持有各級車類之
      駕駛執照，自亦包括受處分人所持有之其他車類駕駛資格
      。抗告人抗告意旨請求保留其自小客車之駕駛執照云云，
      尚無足採。至抗告人於前述吊銷駕照期間內，縱對其生計
      維持有所影響，然並非不得尋其他工作機會以為謀生，尚
      難以此作為不得吊銷抗告人駕照之事由。
四、綜上所述，本件抗告人駕駛前開營業小客車，未向警察機關
    辦理執業登記，領取執業登記證，即行執業，經處以罰鍰後
    ，仍不辦理之違規事實明確。從而原處分機關依道路交通管
    理處罰條例第三十六條第二項、第六十七條第三項之規定，
    對抗告人裁處吊銷駕駛執照，並一年內禁考，核無違誤。原
    法院亦同此認定，駁回抗告人異議之聲明，認事用法並無不
    當，並已在裁定中詳細說明抗告人辯解不可採之理由，抗告
    人仍執前詞，提起抗告，指摘原裁定不當，依諸前揭各節說
    明並無可採，是本件抗告為無理由，應予駁回。
五、據上論結，應依道路交通案件處理辦法第26條，刑事訴訟法
    第412條，裁定如主文。
中    華    民    國    99    年    11    月    16    日
            刑事第七庭    審判長法  官  林  榮  龍
                                法  官  黃  仁  松
                                法  官  王  義  閔
上列正本證明與原本無異。
不得再抗告。
                                書記官  陳  慈  傳
中    華    民    國    99    年    11    月    17    日

司法院資訊處製作；財團法人民間司法改革基金會備份。
